【裁判字號】    95,抗,875
【裁判日期】    950704
【裁判案由】    假扣押
【裁判全文】
臺灣高等法院民事裁定                   95年度抗字第875號
抗  告  人  甲○○○○○○○○.
上列抗告人因與相對人國立臺灣藝術大學間假扣押事件，對於中
華民國95年4月7日臺灣臺北地方法院95年度裁全字第4293號裁定
提起抗告，本院裁定如下：
    主  文
抗告駁回。
抗告費用由抗告人負擔。
    理  由
一、相對人於原法院聲請意旨略以：兩造於民國（下同）94年 5
    月19日簽訂採購契約書，由抗告人負責於全省演出梁祝音樂
    劇12場，依該契約書第2條第4項約定，採購標的全部售票所
    得由機關及廠商各占50%收入， 演出節目所有附加產品與贊
    助收入一半歸相對人所有。經核算全部售票及贊助所得合計
    新台幣（下同）841萬414元，半數部分扣除中壢藝術館補助
    之25萬元後，抗告人應給付相對人395萬5207元， 惟抗告人
    均未為給付，伊於95年3月1日催告不果，遂依法聲請假扣押
    等情。原法院以：相對人已陳明其主張之請求及假扣押原因
    ，除提出採購契約書影本為據，並願供擔保以補釋明之不足
    ，爰命相對人供擔保140萬元後准許假扣押。
二、按債權人就金錢請求或得易為金錢請求之請求，欲保全強制
    執行聲請假扣押，如就債務人所應受之損害，已供法院所定
    之擔保者，法院得予准許，民事訴訟法第522條第1項、第52
    6條第2項分別定有明文。是假扣押為保全程序，而非確定私
    權之訴訟程序，苟合於上開假扣押之要件，並經債權人敘明
    假扣押之原因存在，法院即得為准許假扣押之裁定，至於債
    權人之本案債權於實體上是否正當，屬本案問題，非假扣押
    保全程序中所得審認。
三、本件抗告意旨略以：伊為上開演出後，收入遠低於支出，伊
    處於賠錢狀態， 相對人僅支付600萬4800元予伊演出梁祝音
    樂劇，總票房不到600萬元，加上文建會補助100萬元及其餘
    收入約50萬元，總計收入約為1360萬元，尚不足以支付上開
    採購書預算明細1671萬400元， 既然賠錢，伊何來再支付相
    對人之理，相對人無權對伊之財產聲請假扣押云云。惟查相
    對人已就其假扣押之請求及原因予以釋明，並願供擔保，則
    原法院准許本件假扣押，並無不合。抗告人上開所辯，均屬
    待本案解決之實體問題，非本件保全程序所得審究之事項。
    抗告人仍執陳詞，指摘原裁定不當，為無理由，應予駁回。
四、據上論結：本件抗告為無理由，爰裁定如主文。
中    華    民    國    95    年    7     月    4     日
                  民事第三庭審判長法  官  林敬修
                                  法  官  藍文祥
                                  法  官  劉勝吉
正本係照原本作成。
本裁定除以適用法規顯有錯誤為理由，並經本院許可外，不得再
抗告。如提起再抗告，應於收受後10日內委任律師為訴訟代理人
向本院提出再抗告狀。並繳納再抗告費新台幣1,000元。
中    華    民    國    95    年    7     月    5     日
                                  書記官  李翠齡


司法院資訊處製作；財團法人民間司法改革基金會備份。
